臺灣士林地方法院民事裁定
111年度補字第1440號
原      告  潘潔蒂  
上列原告與被告陳明俐間請求損害賠償事件，本院裁定如下：
    主  文
原告應於收受本裁定正本送達之日起十日內補正原告住所、訴訟
標的及其原因事實與應受判決事項之聲明，並補繳第一審裁判費
，逾期未補正，即駁回原告之訴。
    理  由
一、起訴，應以訴狀表明訴訟標的及其原因事實與應受判決事項
    之聲明，提出於法院為之，民事訴訟法第244條第1項第2、3
    款定有明文，此為起訴必須具備之程式。所謂「訴訟標的」
    ，係指為確定私權所主張或否認之法律關係，欲法院對之加
    以裁判者而言。而法律關係，乃法律所定為權利主體之人，
    對於人或物所生之權利或義務關係。如為給付之訴，在實體
    法上須以可以作為請求權基礎之完全性條文（具備構成要件
    及法律效果之法條）始足當之（最高法院97年度台上字第96
    9號判決意旨參照）。原告起訴，除應記載為特定訴訟標的
    所必要之原因事實外，對於其請求所依據之基礎事實及理由
    ，亦應「具體」加以記載，此觀民事訴訟法第244條第1項第
    2款、第266條第1項第1款、第3項之規定自明（同院98年度
    台上字第293號判決意旨參照）。再所謂「應受判決事項之
    聲明」乃請求判決之結論，亦係請求法院應為如何判決之聲
    明，如當事人獲勝訴之判決，該聲明即成為判決之主文，並
    為將來據以強制執行之依據及範圍，是原告提起給付之訴，
    依上揭起訴必備程式之規定，所表明訴之聲明（給付內容及
    範圍）與法院所為之判決主文，均必須明確一定、具體合法
    、適於強制執行（同院98年度台上字第599號判決意旨參照
    ）。原告之訴，起訴不合程式或不備其他要件者，法院應以
    裁定駁回之，但其情形可以補正者，審判長應定期間先命補
    正，同法第249條第1項第6款亦有明文。又當事人書狀，應
    記載當事人姓名及住所或居所；書狀不合程式或有其他欠缺
    者，審判長應定期間命其補正，民事訴訟法第116條第1項第
    1款、第121條第1項分別亦有明定。
二、經查：
　㈠原告所提起訴狀「原告住所」欄所載為郵政信箱，然郵政信
    箱並非住所，原告起訴狀既未記載其住所之地址，其書狀程
    式即有欠缺。起訴狀復未表明本件起訴聲明（如欲請求被告
    為給付，應表明被告應為給付之意旨、給付內容及範圍，如
    係請求給付金錢，應表明給付之幣別與金額）、請求法院裁
    判之訴訟標的（即請求法院裁判之法律關係，如欲請求被告
    為給付，需表明請求所依據之實體法法律條文）及為特定該
    訴訟標的所必要之原因事實，原告此部分起訴程式，尚有不
    備。
　㈡惟上述書狀及起訴程式之欠缺均非不能補正，爰依民事訴訟
    法第121條第1項、第249條第1項但書規定，命原告於本裁定
    正本送達之日起10日內，補正原告住所、訴訟標的及其原因
    事實與應受判決事項之聲明。又原告起訴未據繳納裁判費，
    程式亦有不備，爰併命原告於表明具體應受判決事項之聲明
    後，依民事訴訟法第77條之13、第77條之14等規定計算第一
    審裁判費，於上開期限內補繳到院。逾期未補正上開事項，
    即駁回原告之訴。另原告補正時，應提出記載完整之起訴補
    正狀，併依同法第119條第1項規定，按被告人數提出補正之
    書狀，以便本院送達對造，乃屬當然，附此敘明。
三、爰裁定如主文。　　
中　　華　　民　　國　　111 　年　　12　　月　　13　　日
                  民事第三庭法  官  江哲瑋
以上正本係照原本作成。
本件裁定不得抗告。
中　　華　　民　　國　　111 　年　　12　　月　　13　　日
                            書記官  張祐誠